【裁判字號】    96,交聲,1953
【裁判日期】    970430
【裁判案由】    違反道路交通管理處罰條例聲明異議
【裁判全文】
臺灣臺北地方法院刑事裁定            96年度交聲字第1953號
    抗  告  人  甲○○
上列抗告人因違反道路交通管理處罰條例案件，不服本院於中華
民國九十六年十二月三十一日所為裁定（九十六年度交聲字第一
九五三號），提起抗告，本院裁定如下：
    主  文
抗告駁回。
    理  由
一、按法院受理有關交通事件，準用刑事訴訟法之規定，其處理
    辦法，由司法院會同行政院定之，道路交通管理處罰條例第
    第89條定有明文。又道路交通案件處理辦法第25條、第26條
    規定，受處分人對於地方法院交通法庭所為裁定不服者，得
    為抗告。抗告程序除準用刑事訴訟法有關規定外，並準用該
    辦法第3章之規定。又抗告期間，除有特別規定外，為5日，
    自送達裁定後起算；原審法院認為抗告不合法律上之程式或
    法律上不應准許或其抗告權已經喪失者，應以裁定駁回之，
    刑事訴訟法第406條前段、第408條第1項前段分別定有明文
    。次按聲明異議案件之處理，除準用刑事訴訟法有關規定外
    ，依本辦法之規定處理之，道路交通案件處理辦法第4條第1
    項定有明文。又送達文書，除本章有特別規定外，準用民事
    訴訟法之規定，刑事訴訟法第62條定有明文；送達不能依前
    2條規定為之者，得將文書寄存送達地之自治或警察機關，
    並作送達通知書2份，1份黏貼於應受送達人住居所、事務所
    、營業所或其就業處所門首，另1份置於該送達處所信箱或
    其他適當位置以為送達；寄存送達，自寄存之日起，經10日
    發生效力，民事訴訟法第138條第1項、第2項亦有明文。
二、抗告意旨：如抗告狀（如附件）所載。
三、經查：抗告人即異議人甲○○不服臺北市交通事件裁決所96
    年11月21日所為北市裁三字第裁22-AEV903864號裁決，受處
    分人於96年12月17日向本院聲明異議，經本院於97年1月3日
    以96年度交聲字第1953號為裁定，並以郵務送達至受處分人
    住所地即臺灣省臺南縣善化鎮北子店124巷10號住所地投遞
    ，因未獲會晤異議人本人或其同居人或受僱人收領，而於97
    年2月1日依規定寄存於臺南縣政府警察局善化分局善化派出
    所，並作送達通知書2份，1份粘貼於應受送達人即抗告人住
    所地門首，另1份置於該送達處所之信箱以為送達，此有本
    院送達證書1紙在卷足資佐證。依前開說明，本件交通事件
    裁定應於97年2月11日發生送達效力，是受處分人如對本院
    前開裁定不服提起抗告，其抗告期間係自97年2月11日後起
    算5日，應計至97年2月18日屆滿。惟抗告人遲至同年3月5日
    始提出抗告狀於本院，此有抗告狀上之本院收文戳蓋可憑，
    其抗告顯已逾越抗告期間其抗告權已喪失，且無從補正，自
    應予駁回。
四、爰依道路交通案件處理辦法第26條、刑事訴訟法第408條第1
    項前段，裁定如主文。
中    華    民    國    97    年    4     月    30    日
                      交通法庭  法  官  沈君玲
上正本證明與原本無異。
如不服本裁定，應於裁定送達後5日內向本院提出抗告狀。
                                書記官  張漪蕙
中    華    民    國    97    年    5     月    2     日


司法院資訊處製作；財團法人民間司法改革基金會備份。
